Minutes et répertoires du notaire Jean MORISSEAU, 12 novembre 1799 - 24 juillet 1827 (étude XXIII)
Archives nationales
- Répertoire(s) de Jean MORISSEAU, 27 août 1794 - 1849; MC/RE/XXIII/16 - MC/RE/XXIII/35
  - Répertoire. 1806, 2 janvier - 1812, 2 janvier 1806 - 1812; MC/RE/XXIII/18
    - Inventaire après décès de Mathurin Louis Cailleau, décédé rue Saint-Honoré, n°304. A la requête de Joseph Marie Guilloteau, demeurant rue de l'Université, n°34, exécuteur du testament du défunt., 16 mai 1812
      inventaire après décès; Saint-Honoré (rue); Université (rue de l'); Cailleau, Mathurin Louis; Guilloteau, Joseph Marie
    - Inventaire après décès de Edmé Chassin. A la requête de Nicolas Chassin, demeurant passage du Saumon, n°31, Marie Lemaire, veuve de Jacques Necart, demeurant quai des Augustins, n°55, et autres., 29 mai 1812
      inventaire après décès; Augustins (quai des); Saumon (passage du); Chassin, Edmé; Chassin, Nicolas; Lemaire, Marie; Necart, Jacques
    - Inventaire après décès de Julie Laurence Boulanger, épouse de Pierre Louis Constance Morand. A la requête de ce dernier, demeurant rue Bourg l'Abbé, n°11, et de Pierre Boulanger, demeurant rue d'Anjou, n°8., 8 juillet 1812
      inventaire après décès; Anjou (rue d'); Bourg-l'Abbé (rue du); Boulanger, Julie Laurence; Morand, Pierre Louis Constance; Boulanger, Pierre
    - Inventaire après décès de Marie Geneviève Loison, épouse de Jacques Michel Carpentier., 6 août 1812
      inventaire après décès; Loison, Marie Geneviève; Carpentier, Jacques Michel
    - Inventaire après décès de Edmé Milley. A la requête de Marie Anne Lepetit dite Pigeon, sa veuve, demeurant rue de Pontoise, n°10., 21 août 1812
      inventaire après décès; Pontoise (rue de); Milley, Edmé; Lepetit dite Pigeon, Marie Anne
    - Inventaire après décès de Philibert Courtebras. A la requête de Marie Florentine Cretté, sa veuve, demeurant rue de Cléry, n°50., 20 octobre 1812
      inventaire après décès; Cléry (rue de); Courtebras, Philibert; Cretté, Marie Florentine
    - Inventaire après décès de Louis Gras, demeurant rue de Beautreillis, n°7. A la requête de sa veuve et de ses héritiers., 30 octobre 1812
      inventaire après décès; Beautreillis (rue); Gras, Louis
    - Inventaire après décès de Guillaume Bruno Lefèvre, demeurant rue de Cléry, n°1. A la requête du tuteur et en présence du subrogé tuteur de Jeanne Elisabeth Adèle Lefèvre., 11 novembre 1812
      inventaire après décès; Cléry (rue de); Lefèvre, Guillaume Bruno; Lefèvre, Jeanne Elisabeth Adèle
  - Répertoire. 1813, 4 janvier - 1822, 22 avril, 4 janvier 1813 - 22 avril 1822; MC/RE/XXIII/19
    - Inventaire après décès de Laurent Castellan, demeurant rue des Saints Pères, n°31., 17 février 1813
      MC/RE/XXIII/19
      inventaire après décès; Saints-Pères (rue des); Castellan, Laurent
    - Inventaire après décès de Jean-Henry Bernard Hageman, tailleur de la garde impériale. A la requête de: 1) Elisabeth Clément, sa veuve, demeurant à l'école militaire, tutrice de [...], ses cinq enfants mineurs, 2) Antoine Hageman, son sixième enfant, ..., 22 avril 1813
      inventaire après décès; Ecole-Militaire (rue de l'); Hageman, Jean-Henry Bernard; Clément, Elisabeth; Hageman, Antoine; tailleur d'habits
    - Inventaire après décès de François Michaud, décédé à Paris, rue des Blancs Manteaux, n°24. A la requête de Marie-Thérèse Lefèvre, sa veuve, demeurant à la même adresse, et de Alexandrine Michaud, épouse de Denis Doublet, ..., 12 janvier 1814
      inventaire après décès; Blancs-Manteaux (rue des); Michaud, François; Lefèvre, Marie-Thérèse; Michaud, Alexandrine; Doublet, Denis
    - Inventaire après décès de Ambroise Demarcy, demeurant rue des Saints Pères, n°38. A la requête de Jean Alexandre Roz, demeurant rue des Saints Pères, n°24, son exécuteur testamentaire, ..., 22 janvier 1814
      inventaire après décès; Saints-Pères (rue des); Demarcy, Ambroise; Roz, Jean Alexandre
    - Inventaire après décès de Antoine Chézy et de Marie-Barbe Paullin, son épouse. A la requête de Marie-Antoinette Chézy, veuve de Léonard Legrand, demeurant rue de l'Université, n°120, de Antoine Léonard Chézy, demeurant à la même adresse, et autres., 14 avril 1814
      inventaire après décès; Université (rue de l'); Chézy, Antoine; Paullin, Marie-Barbe; Chézy, Marie-Antoinette; Legrand, Léonard; Chézy, Antoine Léonard
    - Inventaire après décès de Jeanne Gabrielle Delphine Victoire Chauvelin, veuve de Charles Robert Boutin, demeurant rue de l'Abbaye, n°9. A la requête de Charles Alexandre Maury, demeurant rue Saint-Guillaume, n°30, exécuteur testamentaire, ..., 28 juin 1814
      9 février 1818, procès-verbal d'ouverture des opérations de compte, liquidation et partage des successions de Charles Robert Boutin et Simon Charles Boutin, RE/LXXXVI/18. 24 octobre 1827, procès-verbal de présentation de liquidation de la succession de Charles Robert Boutin, décédé le 20 mars 1810, RE/LXXXVI/19.
      inventaire après décès; Abbaye (rue de l'); Saint-Guillaume (rue); Chauvelin, Jeanne Gabrielle Delphine Victoire; Boutin, Charles Robert; Maury, Charles Alexandre; Boutin, Simon Charles
    - Inventaire après décès de Louis Dovin, demeurant rue de Madame, n°11. A la requête de Marie-Madelaine Leflambe, sa veuve, demeurant à la même adresse, de Nicolas Dovin et autres., 12 juillet 1814
      inventaire après décès; Madame (rue); Dovin, Louis; Leflambe, Marie-Madelaine; Dovin, Nicolas
    - Inventaire après décès de Louis Charles Jorel de Saint-Brice, invalide à l'hôtel. A la requête de Marie Danneville, sa veuve, demeurant rue de Seine, n°36, en son nom et comme tutrice de Fortunée Raymonde Mélanie Jorel de Saint-Brice, ..., 30 juillet 1814
      Danneville, Marie (1764-1849): gouvernante de Louis XVII dans la prison du Temple.
      inventaire après décès; Invalides (hôtel des); Seine (rue de); Jorel de Saint-Brice, Louis Charles; Danneville, Marie; Jorel de Saint-Brice, Fortunée Raymonde Mélanie
    - Inventaire après décès de Marie-Angélique Ferraud, veuve de François Hérade Flerckman, demeurant rue de Bondy, n°34. A la requête de Pierre Flerckman, demeurant rue du Faubourg Saint-Antoine, n°80, ..., 24 septembre 1814
      inventaire après décès; Bondy (rue de); Faubourg-Saint-Antoine (rue du); Ferraud, Marie-Angélique; Flerckman, François Hérade; Flerckman, Pierre
    - Inventaire après décès de Louis Pierre Roguet, décédé rue Saint-Germain l'Auxerrois, hôtel de Lunion. A la requête de Anne Marguerite Françoise Lehoux de la Croix, sa veuve, demeurant à Preuilly, et autres., 26 septembre 1814
      inventaire après décès; Saint-Germain-l'Auxerrois (rue); Preuilly (Cher); Roguet, Louis Pierre; Lehoux de la Croix, Anne Marguerite Françoise
    - Inventaire après décès de Antoine Anne Simon Leduc dit Dela tournelle, décédé rue Charlot, n°24. A la requête de Geneviève Victoire Pigeon, sa veuve, tant en son nom que comme tutrice de ses enfants., 25 janvier 1815
      inventaire après décès; Charlot (rue); Leduc, Antoine Anne Simon; Pigeon, Geneviève Victoire; Delatournelle, Antoine Anne Simon
    - Inventaire après décès de Raymond Louis Jorel de Saint-Brice. A la requête de Marie Danneville, veuve de Louis Charles Jorel de Saint-Brice, sa mère, demeurant rue de Seine, n°36., 11 mars 1815
      inventaire après décès; Seine (rue de); Jorel de Saint-Brice, Raymond Louis; Danneville, Marie; Jorel de Saint-Brice, Louis Charles
    - Inventaire après décès de Françoise Paris, veuve de André Danneville, décédée rue de Seine, n°36. A la requête de Marie-Françoise Danneville, veuve Popon, demeurant à Versailles, Marie Danneville, veuve de Louis Charles Jorel de Saint-Brice, ..., 9 mai 1815
      inventaire après décès; Seine (rue de); Versailles (Yvelines); Paris, Françoise; Danneville, André; Danneville, Marie-Françoise; Popon, M.; Danneville, Marie; Jorel de Saint-Brice, Louis Charles
    - Inventaire après décès de Marie-Louise Eugénie Blondel Jaubert. A la requête de Jean-Gabriel René François de Fouquet, son époux, demeurant rue de la Chaise, n°5, et de Anne Pierre de Bertier et son épouse., 13 mai 1815
      inventaire après décès; Chaise (rue de la); Blondel Jaubert, Marie-Louise Eugénie; Fouquet, Jean-Gabriel René François de; Bertier, Anne Pierre de
    - Inventaire après décès de François Nicolas Chevance, décédé à Versailles, rue Impériale, n°3. A la requête de Marie-Jeanne Jacquemart, son épouse., 19 mai 1815
      inventaire après décès; Versailles (Yvelines); Chevance, François Nicolas; Jacquemart, Marie-Jeanne
    - Inventaire après décès de Marie-Angélique Marlin, demeurant rue Sainte-Anastase, n°11., 22 mai 1815
      inventaire après décès; Sainte-Anastase (rue); Marlin, Marie-Angélique
    - Inventaire après décès de Françoise Joséphine Mondon, décédée rue Traînée, n°11. A la requête de Louise Anne Mondon, sa soeur, demeurant à la même adresse., 22 mai 1815
      inventaire après décès; Trainée (rue); Mondon, Françoise Joséphine; Mondon, Louise Anne
    - Inventaire après décès de Joseph Elie Debonnaire, demeurant rue de la Savonnerie, n°21. A la requête de Catherine Louise Guérin, sa veuve, et de Elie Sophie Debonnaire, sa fille., 14 juillet 1815
      inventaire après décès; Savonnerie (rue de la); Debonnaire, Joseph Elie; Guérin, Catherine Louise; Debonnaire, Elie Sophie
    - Inventaire après décès de Gilbert Ripnel, décédé rue Poissonnière, n°33. A la requête de Marie Périne Gérard, veuve de Joseph Ripnel, sa mère, demeurant rue Gracieuse, n°8., 31 août 1815
      inventaire après décès; Gracieuse (rue); Ripnel, Gilbert; Gérard, Marie Périne; Ripnel, Joseph
    - Inventaire après décès de Madame veuve Vautier, décédée à Paris, rue de Clichy, n°21. A la requête de Sylvestre Denis Vautier, de Corneille Vautier, demeurant à la même adresse, et autres., 4 octobre 1815
      inventaire après décès; Clichy (rue de); Vautier, madame; Vautier, Sylvestre Denis; Vautier, Corneille
    - Inventaire avant divorce de Jacques Antoine Tomé et de Marie-Françoise Thérèse Angée, son épouse, demeurant rue des Saints-Pères, n°75., 20 novembre 1815
      inventaire; Saints-Pères (rue des); Tomé, Jacques Antoine; Angée, Marie-Françoise Thérèse
    - Inventaire après décès de Marie Lucas, veuve de Mathieu Colombat. A la requête de Marie-Antoinette Colombat, épouse de Vincent Lacase, demeurant rue de Grétry, n°3., 31 janvier 1816
      inventaire après décès; Grétry (rue); Lucas, Marie; Colombat, Mathieu; Colombat, Marie-Antoinette; Lacase, Vincent
    - Inventaire après décès de Philippe Moreau, demeurant rue Saint-Guillaume, n°26. A la requête de Madelaine Françoise Paulus, sa veuve, et de ses héritiers., 27 mars 1816
      inventaire après décès; Saint-Guillaume (rue); Moreau, Philippe; Paulus, Madelaine Françoise
    - Inventaire après décès de Claude Delapoix de Fréminville. A la requête de Antoinette Christophe Constance Delapoix de Fréminville, épouse de M. Dufour de Montlouis, demeurant à Sceaux, et autres., 20 mai 1816
      inventaire après décès; Sceaux (Hauts-de-Seine); Delapoix de Fréminville, Claude; Delapoix de Fréminville, Antoinette Christophe Constance; Dufour de Montlouis, M.
    - Inventaire après décès de Joseph-Marie Victor de Carlotti. A la requête de Marie-Claude Nicolle Dumerle, sa veuve, demeurant rue de Bourbon, n°83, de Charles Joseph de Carlotti et autres cohéritiers., 30 mai 1816
      inventaire après décès; Bourbon (rue de); Carlotti, Joseph-Marie Victor de; Dumerle, Marie-Claude Nicolle; Carlotti, Charles Joseph de
    - Inventaire après décès de Christophe Ory. A la requête de Cécile Laigle, sa veuve, demeurant rue Saint-Nicaise, n°5., 22 juillet 1816
      inventaire après décès; Saint-Nicaise (rue); Ory, Christophe; Laigle, Cécile
    - Inventaire après décès de Jean-Jacques et Marie-Anne Simon. A la requête de Jean-Baptiste et Clément Simon, de Christophe Bain, demeurant rue du Bacq, n°103, et de Jean Simon, demeurant rue du Four Saint-Germain, n°40., 7 septembre 1816
      inventaire après décès; Bac (rue du); Four-Saint-Germain (rue du); Simon, Jean-Jacques; Simon, Marie-Anne; Simon, Jean-Baptiste; Simon, Clément; Bain, Christophe; Simon, Jean
    - Inventaire après décès de Thérèse Boulanger, épouse de Antoine Vincent, demeurant à Paris, barrière de Longchamp. A la requête de ce dernier et en présence des héritiers de la défunte., 2 novembre 1816
      inventaire après décès; Boulanger, Thérèse; Vincent, Antoine
    - Inventaire après décès de Marie Braquet, demeurant rue du Roi de Sicile. A la requête de Guillaume Braquet, demeurant à Sainte-Orse, près de Périgueux (Dordogne), de Aubin Braquet et autres., 22 novembre 1816
      inventaire après décès; Roi-de-Sicile (rue du); Sainte-Orse (Dordogne); Braquet, Marie; Braquet, Guillaume; Braquet, Aubin
    - Inventaire après décès de Léocadie Eléonore Jeanne Lamy, épouse de Pierre-Jean Letessier, demeurant à Paris, hôtel de la Banque. A la requête de ce dernier et en présence de Etienne Lamy, demeurant à Paris, rue de Grenelle Saint-Germain, n°79., 27 novembre 1816
      inventaire après décès; Grenelle (place de); Lamy, Léocadie Eléonore Jeanne; Letessier, Pierre Jean; Lamy, Etienne
    - Inventaire après décès de Margueritte Boudin, veuve de Jacques François Hérault. A la requête de ses deux enfants., 4 février 1817
      inventaire après décès; Boudin, Margueritte; Hérault, Jacques François
    - Inventaire après décès de Marie-Margueritte Armant, épouse divorcée de Pierre-Marie Domergue, demeurant rue de Lappe, n°51., 16 mai 1817
      inventaire après décès; Lappe (rue de); Armant, Marie-Margueritte; Domergue, Pierre-Marie
    - Inventaire après décès de Margueritte Pajot, épouse de Pierre Jean Jacques Deschaumes, demeurant rue Saint-Jean de Beauvais, n°13., 20 mai 1817
      inventaire après décès; Jean-de-Beauvais (rue); Pajot, Margueritte; Deschaumes, Pierre Jean Jacques
    - Inventaire après décès de Casimir Théodore Prévost., 18 juin 1817
      inventaire après décès; Prévost, Casimir Théodore
    - Inventaire après décès de Louis-François Longprez., 6 août 1817
      inventaire après décès; Longprez, Louis-François
    - Inventaire après décès de Jean-Jacob Himtz. A la requête de Marie-Françoise Emilie Lefèbvre, sa veuve, demeurant rue de Richelieu, n°45., 2 septembre 1817
      inventaire après décès; Richelieu (rue de); Himtz, Jean-Jacob; Lefèbvre, Marie-Françoise Emilie
    - Inventaire après décès de Hilaire Louis Lebègue., 8 décembre 1817
      inventaire après décès; Lebègue, Hilaire Louis
    - Inventaire après décès de Marie-Sophie Nicole Dupont, épouse de Antoine Pahn, limonadier aux Champs-Elisées, carré des Ambassadeurs., 1er mai 1818
      inventaire après décès; Champs-Elysées (avenue des); Dupont, Marie-Sophie Nicole; Pahn, Antoine; restaurateur
    - Inventaire après décès de Anne Antoinette Rame, veuve de Hilaire Louis Lebègue, ancien contrôleur du canal de Briare., 18 août 1818
      inventaire après décès; Rame, Anne Antoinette; Lebègue, Hilaire Louis; fonctionnaire
    - Inventaire après décès de Félicité Louise Dumont, épouse de Maximilien Guillaume Fuchs, rue des Fossés Saint-Germain l'Auxerrois, n°16., 16 novembre 1818
      inventaire après décès; Fossés-Saint-Germain-l'Auxerrois (rue des); Dumont, Félicité Louise; Fuchs, Maximilien Guillaume
    - Inventaire après décès de Charles Valence Terrier, à Paris, rue du Faubourg Saint-Martin, n°42., 5 décembre 1818
      inventaire après décès; Faubourg-Saint-Martin (rue du); Terrier, Charles Valence
    - Inventaire après décès de Cécile Angélique Pourchasse, épouse divorcée de Louis Loup Mathurin Dumartroy et épouse de Armand Louis Jean, comte de Béthune, demeurant rue du Lycée, n°13., 30 décembre 1818
      inventaire après décès; Lycée (rue du); Pourchasse, Cécile Angélique; Dumartroy, Louis Loup Mathurin; Béthune, Armand Louis Jean de
    - Inventaire après décès de Elisabeth Théodore de La Poix de Fréminville, ingénieur des ponts et chaussées du département de l'Ain., 23 janvier 1819
      inventaire après décès; La Poix de Fréminville, Elisabeth Théodore de; ingénieur
    - Inventaire après décès de Elisabeth Théodore de La Poix de Fréminville, décédé à Bourg (Ain)., 3 février 1819
      inventaire après décès; Bourg-en-Bresse (Ain); La Poix de Fréminville, Elisabeth Théodore de
    - Inventaire après décès de Marie-Adélaïde Gaillard, épouse de Victor Augustin Lefranc, demeurant rue Thiroux, n°13., 15 février 1819
      inventaire après décès; Thiroux (rue); Gaillard, Marie-Adélaïde; Lefranc, Victor Augustin
    - Inventaire après décès de Joseph Guillaume Jean Godefroy Colomb Emler, demeurant rue du Sentier, n°3., 11 mars 1819 - 10 novembre 1819
      inventaire après décès; Sentier (rue du); Emler, Joseph Guillaume Jean Godefroy Colomb
    - Inventaire après décès du Prince de Monaco., 27 mars 1819 - 4 mai 1819
      inventaire après décès; Monaco; Monaco, prince de; Grimaldi, Honoré Aimé Charles Maurice; Honoré IV
    - Inventaire après décès de Jean-Ferdinand Frère, adjudant., 6 mai 1819
      inventaire après décès; Frère, Jean-Ferdinand
    - Inventaire après absence de Charles Antoine Griffet de la Baume., 31 juillet 1819
      inventaire; Griffet de la Baume, Charles Antoine
    - Inventaire après décès de Agnès Madeleine Parent Deleudorfp, demeurant rue du Cherche Midi, n°32. A la requête de Jean-Gabriel René François marquis de Fouquet, demeurant rue de la Chaise, n°5, exécuteur testamentaire., 9 août 1819
      inventaire après décès; Chaise (rue de la); Cherche-Midi (rue du); Parent Deleudorfp, Agnès Madeleine; Fouquet, Jean-Gabriel René François de
    - Inventaire après décès de Antoinette Christophe Constance Delapoix de Fréminville, épouse de Louis François Dufour de Montlouis, demeurant rue des Francs-Bourgeois au Marais, n°10. A la requête de ce dernier., 8 novembre 1819 - 16 novembre 1819
      inventaire après décès; Francs-Bourgeois (rue des); Delapoix de Fréminville, Antoinette Christophe Constance; Dufour de Montlouis, Louis François
    - Inventaire après décès de David Gallwey. A la requête de Marie-Françoise Martin, veuve en premières noces de Daniel Mérian et en secondes noces de M. Gallwey, demeurant à Paris, rue de Provence, n°20., 8 décembre 1819 - 18 janvier 1820
      inventaire après décès; Provence (rue de); Gallwey, David; Martin, Marie-Françoise; Mérian, Daniel
    - Inventaire après décès de Nicolas Amand Fouquet. A la requête de Anne Antoine, sa veuve, demeurant rue du Faubourg Poissonnière, n°74., 10 décembre 1819
      inventaire après décès; Faubourg-Poissonnière (rue du); Fouquet, Nicolas Amand; Antoine, Anne
    - Inventaire après décès de André Henry Louis Lambert, ancien premier commis des finances, demeurant rue Neuve des Petits Champs, n°37., 5 février 1820
      inventaire après décès; Neuve-des-Petits-Champs (rue); Lambert, André Henry Louis; fonctionnaire
    - Inventaire après décès de Bonnaventure Louvet, demeurant rue des Champs Elisées, n°6., 1er août 1820
      inventaire après décès; Champs-Elysées (avenue des); Louvet, Bonnaventure
    - Inventaire après décès de Aloïs Jean Rheinboldt, demeurant rue de la Chaussée d'Antin, n°8. Anne Henriette Rose Valete sa veuve., 22 août 1820 - 30 septembre 1820
      inventaire après décès; Chaussée-d'Antin (rue de la); Rheinboldt, Aloïs Jean; Valette, Anne Henriette Rose
    - Inventaire après décès de François Jean Poret, demeurant rue du Petit Carreau, n°48., 12 septembre 1820
      inventaire après décès; Petit-Carneau (rue du); Poret, François Jean
    - Inventaire après décès de Dauphine Gohory, décédée rue de Hanovre, n°8., 17 novembre 1820
      inventaire après décès; Hanovre (rue de); Gohory, Dauphine
    - Inventaire après décès de Pierre Alexis Joseph Poulain de Boutancourt, demeurant rue de la Marche, n°11., 11 janvier 1821
      inventaire après décès; Marche (rue de la); Poulain de Boutancourt, Pierre Alexis Joseph
    - Inventaire après décès de Jean-Alexandre Clerc, décédé rue du Faubourg Saint-Honoré, n°84., 12 janvier 1821
      inventaire après décès; Faubourg-Saint-Honoré (rue du); Clerc, Jean-Alexandre
    - Inventaire après décès de Marie-Victoire Grivet dite Duclozel, demeurant rue des Boucheries Saint-Honoré, n°13., 8 février 1821
      inventaire après décès; Boucheries-Saint-Honoré (rue des); Grivet dite Duclozel, Marie-Victoire
    - Inventaire après décès de Louis-Philippe Moura, demeurant rue de la Comète, n°10., 24 avril 1821
      inventaire après décès; Comète (rue de la); Moura, Louis-Philippe
    - Inventaire après décès de Sophie Barbaud, épouse de Louis-Nicolas Villette. A la requête de ce dernier, demeurant rue du Faubourg Saint-Antoine, n°285., 8 mai 1821
      inventaire après décès; Faubourg-Saint-Antoine (rue du); Barbaud, Sophie; Villette, Louis-Nicolas
    - Inventaire après décès de Antoine Verge, demeurant rue Guisarde, n°7., 28 juillet 1821
      inventaire après décès; Guisarde (rue); Verge, Antoine
    - Inventaire après décès de Marguerite Huet, veuve de Pierre Banquain, demeurant à Paris, rue des Trois Couronnes, n°19., 23 janvier 1822
      inventaire après décès; Trois-Couronnes (rue des); Huet, Marguerite; Banquain, Pierre
  - Répertoire. 1822, 22 avril - 1830, 24 novembre, 22 avril 1822 - 24 novembre 1830; MC/RE/XXIII/20
    Répertoire des notaires Jean Morisseau (22 avril 1822-24 juillet 1827), Jean-Ambroise Morisseau (24 juillet 1827-24 novembre 1830).
    - Inventaire après absence de Jean-Baptiste Guillaume Ferrand et Marie Etienne Ferrand., 31 octobre 1822
      MC/RE/XXIII/20
      inventaire; Ferrand, Jean-Baptiste Guillaume; Ferrand, Marie Etienne
    - Inventaire après décès de Françoise Colombe Duquesnoy, épouse de Pierre Prudent chevalier Du Bouëxic. A la requête de ce dernier, demeurant rue Chantereine, n°60., 13 novembre 1822
      inventaire après décès; Chantereine (rue); Duquesnoy, Françoise Colombe; Du Bouëxic, Pierre Prudent
    - Inventaire après décès de Jacques Balthazard Cassin, rentier. A la requête de 1) Jacques François Ronce, demeurant rue de la Cossonnerie, n°41, 2) Genneviève Louise Massuet, demeurant rue Saint-André des Arts, n°1, 3) Barbe Thérèse Cassin, ..., 2 janvier 1823
      inventaire après décès; Cossonnerie (rue de la); Saint-André-des-Arts (rue); Cassin, Jacques Balthazard; Ronce, Jacques François; Massuet, Genneviève Louise; Cassin, Barbe Thérèse
    - Inventaire après décès de Charlotte Louise Masson de Malboue, veuve de Louis-Joseph de Mondran. A la requête de Marie-Jeanne Louise de Mondran, épouse de Louis Le Duc, marquis de Saint-Cloud, demeurant rue de Cléry, n°15, ..., 24 février 1823 - 4 mars 1823
      inventaire après décès; Cléry (rue de); Masson de Malboue, Charlotte Louise; Mondran, Louis-Joseph de; Mondran, Marie-Jeanne Louise de; Leduc de Saint-Cloud, Louis
    - Inventaire après décès de Marie Marc Poiré, épouse de Jean-Baptiste Foubert, bijoutier. A la requête de ce dernier, demeurant rue de Grenelle Saint-Honoré, n°34, ..., 24 mars 1823
      inventaire après décès; Grenelle-Saint-Honoré (rue de); Poiré, Marie Marc; Foubert, Jean-Baptiste; orfèvre
    - Inventaire après décès de Jacques Duplaix. A la requête de Marie Suzanne Godier, son épouse, demeurant rue Montorgueil, n°49, en son nom personnel et comme tutrice légale de Amélie Duplaix, sa fille mineure., 21 avril 1823
      inventaire après décès; Montorgueil (rue); Duplaix, Jacques; Godier, Marie Suzanne; Duplaix, Amélie
    - Inventaire après décès de Anne Edmé Alexandre marquis de Toulongeon. A la requête de Edmé Antoinette Marie de Dufort, sa veuve, demeurant à Diant (Seine-et-Marne)., 28 avril 1823 - 2 mai 1823
      inventaire après décès; Diant (Seine-et-Marne); Toulongeon, Anne Edmé Alexandre de; Dufort, Edmé Antoinette Marie de
    - Inventaire après décès de Etienne Marie Berut, demeurant rue Saint-Honoré, n°102., 16 juin 1823
      inventaire après décès; Saint-Honoré (rue); Berut, Etienne Marie